# 关于音频收入确认问题，是否根据每日上传摊销保底收入？

提问人：482076 时间：2018-05-03 17:29:29
甲方向乙方授权音频作品开通付费创收项目并签订协议，协议合作期限 3 年，自签订协议起甲方在乙方平台自行上传，每天更新一期节目，节目更新周期为一年。收益分成约定 1 、收益保底：合作期限内甲方可获得保底收益 2 百万， 2 、分成：当甲方授权作品获得总净收益达到 4 百万后，超过 4 百万的收入 5 ： 5 分成。因为甲方有一年更新作品义务，请问保底收益 200 万是否按月分摊确认？

回答人：chenyiwei
因为甲方有一年更新作品义务，因此保底收益应在该更新义务的期限（ 1 年）内摊销，分期确认。